Frank Andres Pacho Gomez

SOFTWARE DEVELOPER

Soy un apasionado programador especializado en Java, con experiencia en proyectos de desarrollo de software. Poseo sólidos conocimientos teóricos y prácticos en programación orientada a objetos, estructuras de datos y algoritmos. Además, tengo experiencia en el uso de metodologías ágiles y herramientas como Git y Jira.



fpachogomez@gmail.com 979102926 https://trailblazer.me/id/fpachogomez

Experiencia laboral

septiembre 2022 - Actualidad (fecha prevista de termino julio 2023)

Desarrollador Salesforce GUAYERD

Actualmente desarrollo una Aplicación Non-Profit en Salesforce, adquiriendo habilidades prácticas en su desarrollo y personalización. Tengo un amplio conocimiento en la creación de aplicaciones sólidas para cumplir requisitos empresariales. Colaboré en equipos multidisciplinarios, mejorando mis habilidades de comunicación y trabajo en equipo. También comprendo las buenas prácticas de desarrollo y la importancia de la calidad del código. Perfeccioné mi resolución de problemas y la implementación de algoritmos eficientes y estructuras de datos. Combinando mi experiencia en APEX con mis conocimientos previos en Java, aporto una perspectiva única a provectos con APEX.

mayo 2022 - agosto 2022

Prácticas Pre Profesionales Universidad Nacional de Ucayali

Durante mis prácticas, participé en el desarrollo de una app de escritorio para registro de salud estudiantil que requería el centro médico de la UNU. Usé Java, Swing y bases de datos, colaborando en diseño, implementación, pruebas y calidad. Este proyecto mejoró el proceso de control de registros del centro médico de la UNU, además adquirí habilidades técnicas y experiencia práctica trabajando en equipo.

diciembre 2021 - abril 2022

Developer **EL FLORAL**

Durante mi experiencia, lideré el desarrollo de un Sistema de Gestión y Control de Atención al Cliente y Administración de Pedidos en Java 8 con el framework ágil Sprint. Aseguré el cumplimiento de los requisitos y una experiencia de usuario eficiente.

Realicé pruebas exhaustivas con Selenium para garantizar la calidad del sistema. Identifiqué y corregí errores, optimicé el rendimiento y preparé el sistema para su implementación en producción. Utilicé Jira para gestionar el flujo de trabajo y colaborar con el equipo de desarrollo.

Educación



2015 - 2023

Universidad Nacional de Ucayali Ingeniería de Sistemas

Cursos Certificados

JAVA SE Avanzado • PLATZI

10 Octubre 2022 - 25 hrs.

JAVA SE Persistencia de Datos • PLATZI

23 Septiembre 2022 - 11 hrs.

JAVA SE Orientado a Objetos • PLATZI

21 Septiembre 2022 - 16 hrs.

Introducción a Selenium con Python · PLATZI

15 Julio 2022 - 19 hrs.

Fundamentos de base de datos · PLATZI

05 Julio 2022 - 26 hrs.

Ecmascript 6+ • PLATZI

15 Junio 2022 - 12 hrs.

POO y algoritmos en Python · PLATZI

28 Mayo 2022 - 16 hrs.

Análisis de negocios para ciencia de datos · PLATZI

19 Mayo 2022 - 10 hrs.

Programación orientada a Objetos · PLATZI

18 Mayo 2022 - 20 hrs.

Basico de JavaScript • PLATZI

18 Mayo 2022 - 19 hrs.

Git Y Github • PLATZI

14 de Abril 2022 - 22 hrs.

Habilidades

